臺灣高等法院刑事判決
110年度上訴字第1121號
上  訴  人  
即  被  告  黃玉郎



選任辯護人  莊惟堯律師
上列上訴人即被告因妨害風化案件，不服臺灣臺北地方法院109
年度訴字第450號，中華民國110年2月24日第一審判決（起訴案
號：臺灣臺北地方檢察署108年度偵字第24866、25439號），提
起上訴，本院判決如下：
    主  文
原判決撤銷。
甲○○無罪。
    理  由
一、公訴意旨略以：被告甲○○基於轉租地點縱使為他人作為性交
    易地點亦不違背其本意之意圖使女子與他人為性交或猥褻而
    容留以營利之不確定犯意，於民國108年1月1日先向不知情
    之原承租人陳福山及管理人邱鑑珍(均業經檢察官為不起訴
    處分）承租臺北市○○區○○街000號0樓000室套房（下稱本案
    套房），約定每月租金新臺幣（下同）1萬元，租期自108年
    1月1日起至109年2月22日止，復以「左右為難」之暱稱在「
    微信」網站上刊登訊息作為聯繫管道，使有意從事性交易之
    大陸地區應召女子向其承租使用以營利。嗣於108年4月21日
    晚間10時許、108年4月26日下午3時30分前某日，分別以每
    日租金1100元轉租與假觀光名義來臺應召之大陸地區女子廖
    鋒、真實姓名年籍不詳之人「小蘭」或「秀蘭」使用，經警
    分別於108年4月23日下午5時30分、108年4月26日下午3時30
    分，在上址查獲應召大陸地區女子廖鋒與男客賴年明、大陸
    地區女子李霞岸與男客賴張雄從事性交及猥褻之性交易，並
    各扣得性交易所得1000元，因認被告涉犯刑法第231條第1項
    前段之意圖使女子與他人為性交、猥褻之行為而容留以營利罪嫌
    云云。
二、按犯罪事實應依證據認定之，無證據不得認定犯罪事實；又
    不能證明被告犯罪者，應諭知無罪之判決，刑事訴訟法第15
    4條第2項及第301條第1項分別定有明文。次按事實之認定，
    應憑證據，如未能發現相當證據，或證據不足以證明，自不
    能以推測或擬制之方法為裁判基礎；認定犯罪事實所憑之證
    據，雖不以直接證據為限，間接證據亦包括在內，然無論直
    接或間接證據，其為訴訟上之證明，須於通常一般之人均不
    致於有所懷疑，而得確信其為真實之程度者，始得據之為有
    罪之認定，倘其證明尚未達到此一程度，而有合理之懷疑存
    在時，即無從為有罪之認定；又檢察官就被告犯罪事實，應
    負舉證責任，並指出證明之方法。因此，檢察官對於起訴之
    犯罪事實，應負提出證據及說服之實質舉證責任。倘其所提
    出之證據，不足為被告有罪之積極證明，或其指出證明之方
    法，無從說服法院以形成被告有罪之心證，基於無罪推定之
    原則，自應為被告無罪判決之諭知（最高法院40年台上字第
    86號、76年台上字第4986號、92年台上字第128號判例參照
    ）。
三、公訴意旨認上訴人即被告涉犯上開罪嫌，係以被告之供述、
    證人陳福山、邱鑑珍、廖鋒、賴年明、李霞岸、賴張雄之證
    述及卷附許盧春與陳福山之房屋租賃契約書、邱鑑珍與甲○○
    之房屋租賃契約書、自願受搜索同意書、搜索扣押筆錄、扣
    押物品目錄表、被告LINE帳號主頁翻拍照片為其主要論據。
    訊據被告堅詞否認有意圖使女子與他人為性交、猥褻之行為而
    容留以營利之犯行，辯稱：其僅使用LINE通訊軟體，並未使用
    微信通訊軟體，承租本案套房係供自己使用，於108年4月間
    因回花蓮照顧母親，而將本案套房借予友人「秀蘭」（或稱
    小蘭）使用，不知本案套房被用來賣淫使用等語，其辯護人
    則以：被告於LINE通訊軟體使用暱稱「左右為難」及帳號為
    「0000000」，此均非應保密事項，被告的LINE好友均可知
    悉，且任何人可隨意申請使用微信軟體，並任意設置、修改
    微信之暱稱、帳號，尚難以廖鋒所述係向微信暱稱「左右為
    難」及帳號「00000000」之人承租本案套房，該人使用之上
    開微信暱稱及帳號與被告使用之LINE暱稱及帳號高度近似，
    即認定被告曾經使用微信暱稱「左右為難」，兩者並無相當
    關連性，無從排除知悉被告LINE暱稱及帳號者申請微信帳號
    使用，尚難憑此認定被告涉犯本案犯行等語。經查：
　㈠被告於108年1月1日向陳福山之管理人邱鑑珍承租本案套房，
    約定每月租金1萬元，租期自108年1月1日起至109年2月22日
    止，被告使用之LINE暱稱為「左右為難」，LINE帳號為「00
    00000」，又本案套房於108年4月23日下午5時30分許、108
    年4月26日下午3時30分許，分別經警查獲大陸地區女子廖鋒
    與賴年明、大陸地區女子李霞岸與賴張雄從事性交易及猥褻
    之性交易等情，業經證人陳福山、邱鑑珍於警詢及偵訊中、
    證人廖鋒、賴年明、賴張雄於警詢時證述明確（見偵字2486
    6卷第9至13、33至38、87至90、97至100、146至150頁，偵
    字25439號卷第21至25、31至36、91至94頁），並有許盧春
    與陳福山簽立之房屋租賃契約書、邱鑑珍與甲○○簽立之房屋
    租賃契約書、108年4月23日臺北市政府警察局萬華分局自願
    受搜索同意書、搜索扣押筆錄、扣押物品目錄表、108年4月
    26日臺北市政府警察局萬華分局自願受搜索同意書、搜索扣
    押筆錄、扣押物品目錄表各1份、被告LINE帳號主頁翻拍相
    片及邱鑑珍手機畫面翻拍照片各1張在卷可稽（見偵字24866
    卷第27至31、53至57、109至117、157頁，偵字25439號第10
    1至109頁，原審卷第81頁）。是此部分事實，首堪認定。
　㈡又證人廖鋒於警詢中證稱：我於108年4月23日在本案套房完
    成性交易，我是向一位微信暱稱為「左右為難」之男子聯絡
    承租本案套房，用微信轉帳給他，每日房租1,100元，已經
    付他3天費用3,300元，我是在108年4月21日以微信電話向他
    承租，就有人送鑰匙給我，微信暱稱「左右為難」之人的微
    信帳號為「00000000」等語（見偵字24866卷第89頁）；證
    人李霞岸於警詢中則證稱：我沒有幫賴張雄打手槍，也沒有
    跟他收取半套性交易費用1,000元，我是在108年4月14日以
    觀光名義來台，本案套房是朋友給我使用，不用錢等語（見
    偵字25439號第84、85頁）。由上可知，廖鋒有於108年4月2
    1日至23日，以每日1,100元之價格向微信暱稱為「左右為難
    」之男子承租本案出租套房，並於108年4月23日以本案出租
    套房從事性交易，惟卷內並無證據證明李霞岸有支付租金以
    使用本案出租套房或被告有出租本案套房予「秀蘭」或「小
    蘭」。
　㈢再者，被告始終否認有提供本案套房予大陸地區女子廖鋒、
    李霞岸作為性交易之場所，均辯稱：其於108年4月間，回花
    蓮照顧重病的母親，而將本案套房借給「秀蘭」（或稱小蘭
    ）等語。而被告於LINE通訊軟體上所使用之暱稱「左右為難
    」確實與廖鋒上開證述出租本案套房給她使用之男子所使用
    之微信暱稱「左右為難」相同，被告使用之LINE帳號「0000
    000」亦與該男子使用之微信帳號「00000000」在數字上完
    全相同，且其中「928」數字恰為被告之生日9月28日，是出
    租本案套房予廖鋒之男子確實有高度可能性即為被告。惟大
    陸地區女子廖鋒係持觀光簽證來臺，此有其中華民國臺灣地
    區入出境許可證在卷可佐（見偵字24866卷第91頁）。衡情
    廖鋒於承租時，不可能告知微信暱稱「左右為難」之人其係
    為賣淫而承租本案套房。而臺北市萬華區有著名之觀光景點
    「西門町」，該區因此時常有國內外旅客前往觀光、旅遊，
    故多有提供日租套房出租予國內外遊客住宿，是在萬華地區
    有人承租日租套房供旅遊時住宿使用，實屬平常，是縱使被
    告有以日租方式將本案套房出租予廖鋒3日，尚難憑此逕認
    被告有意圖使女子與他人為性交、猥褻行為而容留以營利罪之故
    意或不確定故意。
　㈣另檢察官雖提出臺灣臺北地方檢察署107年度調偵字第1502號
    、107年度偵字第10419號、107年度偵字第4114號、107年度
    偵字第8652號、107年度偵字第15285號、106年度偵字第203
    32號、106年度偵字第22447號等案件之起訴書、聲請簡易判
    決處刑書，主張被告於偵查中稱其曾為「小蘭」打架，而因
    此被告傷害，而由其被告傷害罪之起訴書可知其係毆打黃美
    鴛，然黃美鴛係從事色情行業之女子，其又在艋舺公園認識
    「小蘭」，故被告應知悉「小蘭」係從事色情行業之女子云
    云。然觀之上開起訴書、聲請簡易判決處刑書分別係被告因
    毆打黃美鴛，遭起訴涉犯傷害罪嫌、黃美鴛與他人互毆，遭
    起訴涉犯傷害罪嫌、莊貴齡因毆打黃美鴛，涉犯傷害罪嫌遭
    聲請簡易判決處刑及起訴、陳進福曾與黃美鴛為性交易，因
    積欠性交易金錢，之後殺死黃美鴛而遭起訴涉犯殺人罪嫌、
    張恒吉毆打黃美鴛，遭起訴涉犯傷害罪嫌，上開起訴書、聲
    請簡易判決處刑書均無記載「小蘭」此人，自難以黃美鴛曾
    與他人從事性交易，推論「小蘭」係從事性交易之人或被告
    知悉「小蘭」係從事色情行業之女子。
　㈤綜上所述，縱使被告上開所辯，不可採信，被告確實有將本
    案套房以日租方式出租3日予廖鋒，廖鋒並於108年4月23日
    在本案套房從事性交易行為，然以臺北市萬華區常有旅客以
    日租方式承租套房住宿使用，尚難憑被告為上開辯解，逕認
    被告有意圖使廖鋒與他人為性交而容留以營利之故意或不確定
    故意；另本案並無證據證明被告有出租本案套房予李霞岸、
    「秀蘭」或「小蘭」。是本件依檢察官所提出之證據及卷內
    證據，不足使本院認定被告有意圖使女子與他人為性交、猥
    褻之行為而容留以營利之犯行達於無所懷疑，而得確信為真實
    之程度。此外，復查無其他積極證據足資證明被告有何公訴
    意旨所指之犯行，自應為被告無罪之判決。
四、原審未予詳察，認定被告犯圖利容留性交罪，事證明確，遽
    以論罪科刑，容有未合。被告否認犯罪而提起上訴，指摘原
    判決判處有罪不當，為有理由，應由本院將原判決撤銷，改
    諭知被告無罪之判決。
據上論斷，應依刑事訴訟法第369條第1項前段、第364條、第301
條第1項前段，判決如主文。
本案經檢察官朱玓提起公訴，檢察官蔡名堯到庭執行職務。
中　　華　　民　　國　　110 　年　　6 　　月　　8 　　日
                  刑事第十七庭  審判長法　官 鄭水銓
                                      法　官 黃雅芬
                                      法　官 李世華
以上正本證明與原本無異。
檢察官如不服本判決，應於收受送達後20日內向本院提出上訴書
狀，其未敘述上訴之理由者並得於提起上訴後20日內向本院補提
理由書（均須按他造當事人之人數附繕本）「切勿逕送上級法院
」。
                                      書記官 莊佳鈴
中　　華　　民　　國　　110 　年　　6 　　月　　8 　　日